# VIRGINIA GONZÁLEZ

#### **DESARROLLO FRONT-END**

**6** 657459241

☑ virginiagonzalezbarrios@gmail.com

Calle Carlos Aurioles, 28018 - Madrid

₩ https://github.com/VGB86

#### **SOBRE MI**

En mi experiencia laboral he tenido la oportunidad de desempeñar diversas tareas, adaptandome eficientemente a los cambios. La capacidad de resolver problemas, mi buena disposición al trabajo y la implicación por lo que hago son heramientas que han resultado escenciales para mi desarrollo profesional.

#### Idiomas:

Inglés A1.

#### **EXPERIENCIA PROFESIONAL**

2019-2020 Auxiliar de compras y supervisión de logística

Cristina Oria S.L. - Madrid

Me encargué de estructurar un nuevo departamento dedicado a importaciones de productos personalizados. Este paso significó pasar de almacenar en local al uso de naves industriales y organizar sus respectivas consecuencias en compras, distribución y control stock.

2017-2018 Encargada de Tienda

Cristina Oria S.L. - Madrid

Me encargué de dar apoyo logístico para la apertura de nuevas tiendas, formación del personal y estandarización de los protocolos y procesos para replicar en cada tienda.

2015-2016 Administrativa de Compras

Gallery Madrid S.L - Madrid

Planificación de pedidos de compra, seguimiento ordenes de compra ferias por temporada, albaranes, facturación, cierres de caja diario, y control de bancos

#### FORMACIÓN

2020 Desarrollo MEAN para web y cloud 2011-2012 Ilustracion Editorial

CRN Getafe - Madrid ESDIP - Madrid

2020 Curso Profesional de Javascript 2005-2011 Sociología

AEPI - Madrid UCV - Caracas/ Venezuela

### FRAMEWORKS Y HERRAMIENTAS

(nivel junior)

HTML/ CSS / Javascript.
Bootstrap.
Angular, Express y Node.js.
MongoDB, Mongoose y Mongo Atlas.
Adobe PS, Illustrator y XD.

## REFERENCIAS PERSONALES

Eduardo Vasquez

Responsable RRHH Cristina Oria

**T**: 650794066

E: recursoshumanos@cristinaoria.com